【裁判字號】    96,易,1102
【裁判日期】    970812
【裁判案由】    違反毒品危害防制條例
【裁判全文】
臺灣屏東地方法院刑事判決              96年度易字第1102號
公  訴  人  臺灣屏東地方法院檢察署檢察官
被      告  甲○○
上列被告因違反毒品危害防制條例案件，經檢察官提起公訴（96
年度毒偵字第2157號），被告於準備程序中就被訴事實為有罪之
陳述，經本院裁定改以簡式審判程序審理，判決如下：
    主  文
甲○○施用第二級毒品，累犯，處有期徒刑捌月，扣案之甲基安
非他命壹包（驗後淨重零點零陸伍公克）沒收銷燬之，扣案之塑
膠藥鏟及玻璃球吸食器各壹支均沒收。
    事  實
一、甲○○前於民國94年間因施用毒品案件，經本院以94年度毒
    聲字第449 號裁定送觀察、勒戒，因認無繼續施用毒品傾向
    ，由臺灣屏東地方法院檢察署檢察官於94年8 月24日以94年
    度毒偵字第1931號為不起訴處分確定，並於同日釋放出所；
    又於95年間因施用毒品案件，經臺灣高雄地方法院以95年度
    易字第1218號判處應執行有期徒刑8 月確定，嗣經本院以96
    年度聲減字第2238號裁定減刑後定應執行有期徒刑4 月確定
    ，而於96年8 月13日因減刑出監。詎仍不知戒除毒癮，竟於
    觀察勒戒執行完畢釋放後5 年內，基於施用第二級毒品甲基
    安非他命之犯意，於96年10月28日下午某時，在屏東縣車城
    鄉友人住處內，以其所有之塑膠藥鏟將甲基安非他命置入玻
    璃球吸食器內再點火燒烤吸食煙霧之方式施用第二級毒品甲
    基安非他命1 次，嗣於96年10月29日20時30分許，為警持搜
    索票在屏東縣東港鎮○○路279 號「紅橋男女指壓店」時查
    獲，並扣得其所有之甲基安非他命1 包（驗前淨重0.067 公
    克，驗後淨重0.065 公克）、塑膠藥鏟及玻璃球吸食器各1
    支，經採尿送驗後結果呈甲基安非他命陽性反應，始悉上情
    。
二、案經高雄市政府警察局楠梓分局報告臺灣屏東地方法院檢察
    署檢察官偵查起訴。
    理  由
一、本案被告甲○○所犯為死刑、無期徒刑或最輕本刑為3 年以
    上有期徒刑以外之罪，其於準備程序中就被訴事實為有罪之
    陳述，經法官告知簡式審判程序之旨，並聽取公訴人之意見
    後，依刑事訴訟法第273 條之1 第1 項規定，裁定進行簡式
    審判程序，合先敘明。
二、上開事實，業據被告甲○○於本院審理時坦承不諱，且被告
    為警查獲時採尿送驗結果，呈甲基安非他命之陽性反應，有
    高雄市立凱旋醫院96年11月5 日濫用藥物尿液檢驗報告1 紙
    在卷可證。復有白色晶體1 包、塑膠藥鏟及玻璃球吸食器各
    1 支扣案足憑；上述白色晶體1 包（驗前淨重0.067 公克，
    驗後淨重0.065 公克），經送高雄醫學大學附設中和紀念醫
    院鑑驗結果含第二級毒品甲基安非他命成分，有該院97年1
    月4 日0000-000號檢驗報告1 紙在卷可佐（見本院卷第16頁
    ）。上述鑑驗結果，均係檢驗機關本於專業知識及以精密儀
    器或科學檢驗方法所得之結論，自可憑信，足見被告自白與
    事實相符，堪以採信。查被告前於94年間因施用毒品案件，
    經本院以94年度毒聲字第449 號裁定送觀察、勒戒，因認無
    繼續施用毒品傾向，由臺灣屏東地方法院檢察署檢察官於94
    年8 月24日以94年度毒偵字第1931號為不起訴處分確定，並
    於同日釋放出所，此有臺灣屏東地方法院檢察署刑案資料查
    註紀錄表及臺灣高等法院被告前案紀錄表各1 份在卷可參。
    從而，本件事證明確，被告經觀察勒戒執行完畢釋放後，5
    年內再犯本件施用毒品之犯行堪予認定。
三、查甲基安非他命屬毒品危害防制條例第2 條第2 項第2 款所
    稱之第二級毒品，不得持有、施用，被告甲○○竟持以施用
    ，核其所為，係犯同條例第10條第2 項之施用第二級毒品罪
    。其施用前持有甲基安非他命之低度行為，應為施用之高度
    行為所吸收，不另論罪。查被告前於95年間因施用毒品案件
    ，經臺灣高雄地方法院以95年度易字第1218號判處應執行有
    期徒刑8 月確定，嗣經本院以96年度聲減字第2238號裁定減
    刑後定應執行有期徒刑4 月確定，而於96年8 月13日因減刑
    出監，有臺灣屏東地方法院檢察署刑案資料查註紀錄表及臺
    灣高等法院被告前案紀錄表各1 份在卷可按，其受有期徒刑
    之執行完畢後，5 年之內故意再犯有期徒刑以上之罪，為累
    犯，應依刑法第47條第1 項之規定加重其刑。爰審酌被告經
    觀察勒戒，仍未能戒除毒癮，顯見其無戒毒悔改之意，惟其
    施用毒品之次數僅1 次，犯罪後坦認犯行，態度尚可等一切
    情狀，量處如主文所示之刑，至檢察官雖具體求刑11月，惟
    審酌被告素行前科，及其本次犯行並未因此造成他人具體危
    害，本院認量處前開之刑，已足懲戒其犯行，求刑意旨，毋
    寧過重，附此敘明。扣案之白色晶體1 包（驗前淨重0.067
    公克，驗後淨重0.065 公克），為第二級毒品甲基安非他命
    ，已如前述，應依毒品危害防制條例第18條第1 項前段規定
    沒收銷燬之；又扣案之塑膠藥鏟及玻璃球吸食器各1 支，均
    係被告所有供其施用甲基安非他命所用之物，業據其供明在
    卷（見本院卷第84頁），爰依刑法第38條第1 項第2 款規定
    宣告沒收。
據上論斷，應依刑事訴訟法第273 條之1 第1 項、第299 條第1
項前段，毒品危害防制條例第10條第2 項、第18條第1 項前段，
刑法第11條、第47條第1 項、第38條第1項第2款，判決如主文。
本案經檢察官顏珮珊到庭執行職務
中    華    民    國    97    年    8     月    12    日
                  刑事第二庭    法  官  陳海寧
以上正本證明與原本無異。
如不服本判決應於收受本判決送達後10日內向本院提出上訴書狀
，其未敘述上訴理由者，並得於提起上訴後10日內向本院補提理
由書狀（均須按他造當事人之人數附繕本）「切勿逕送上級法院
」
中    華    民    國    97    年    8     月    12    日
                                書記官  馮得弟
附錄本案論罪科刑法條
毒品危害防制條例第10條
施用第一級毒品者，處 6 月以上 5 年以下有期徒刑。
施用第二級毒品者，處 3 年以下有期徒刑。


司法院資訊處製作；財團法人民間司法改革基金會備份。
